# 计学撮要问题4-1-694-1-69（可供出售金融资产减值）

提问人：cpab 时间：2020-10-27 22:44:00
问题4-1-69（可供出售金融资产减值）
表述：“对于流动性较差的投资而言，如果历史上价格的波动特别巨大，则实务中可能认为公允价值的较大幅度下跌也不属于“严重下跌”，但如果累计跌幅超过30%，则除非存在某些仅适用于投资企业或所投资的该项权益工具的特定因素（不含适用于全体或大部分市场参与者的普遍性因素），一般应认为属于“严重下跌”。”
请教：则除非存在某些仅适用于投资企业或所投资的该项权益工具的特定因素（不含适用于全体或大部分市场参与者的普遍性因素）。此句没看明白，是什么意思，请指教。谢谢！

回答人：chenyiwei
即，除非存在某些特殊因素导致该股的股价走势与金融市场大盘走势背离，在不存在此类特殊因素的影响的情况下，即使仅仅因为金融市场的系统性原因导致累计下跌幅度较大，也认为是“严重下跌”。